---
title: "Rainfall_Analysis"
author: "Chenqi_Ma"
format: html
editor: visual
---

## Rainfall Data of 2005/01/01-2010/01/01

### **1.**Read the CSV file and process missing values

```{r}
# 设置工作目录
setwd("/Users/machenqi/Downloads/7513_Final/")

# 读取CSV文件，假设没有列头，因此header=FALSE
Rainfall_Data_2005_2010 <- read.csv("Rainfall_Data_2005_2010.csv", header = FALSE)

# 创建日期序列
date_seq <- seq(as.Date("2005-01-01"), as.Date("2010-12-31"), by = "day")

# 创建时间序列
time_seq <- format(seq.POSIXt(as.POSIXct("00:06", format="%H:%M"), as.POSIXct("24:00", format="%H:%M"), by = "5 min"), "%H:%M")

# 为数据添加日期列，将日期作为第一列
Rainfall_Data_2005_2010 <- cbind(Date = date_seq, Rainfall_Data_2005_2010)

# 为数据设置列名，第一列是 "Date"，后面是 time_seq
colnames(Rainfall_Data_2005_2010) <- c("Date", time_seq)

# 检查结果
head(Rainfall_Data_2005_2010)
```

### **2.**Aggregate rainfall in 30 minutes

```{r}
# 使用 zoo 包中的 rollapply 进行每 30 分钟汇总
library(zoo)

# 去掉日期列，并确保降雨数据是二维的矩阵
rainfall_only <- as.matrix(Rainfall_Data_2005_2010[, -1])

# 确保数据维度正确
if (ncol(rainfall_only) < 5) {
  stop("列数不足以计算30分钟的汇总。")
}

# 对每一行进行 rollapply 汇总，计算每30分钟的降雨量
# 这里我们需要逐行进行 rollapply 操作
rainfall_30min <- t(apply(rainfall_only, 1, function(row) {
  rollapply(row, width = 5, by = 5, FUN = sum, align = "right", fill = NA)
}))

# 查看结果
head(rainfall_30min)

# 使用 zoo 包中的 rollapply 进行每 30 分钟滚动汇总
library(zoo)

# 去掉日期列，进行汇总
rainfall_only <- as.matrix(Rainfall_Data_2005_2010[, -1])

# 对每一行进行滚动汇总，计算每30分钟的降雨量
rainfall_30min <- t(apply(rainfall_only, 1, function(row) {
  rollapply(row, width = 5, FUN = sum, align = "right", fill = NA)
}))

# 确保日期列保持为日期格式
Rainfall_Data_2005_2010$Date <- as.Date(Rainfall_Data_2005_2010$Date)

# 然后再将日期列重新添加回来
rainfall_30min <- data.frame(Date = Rainfall_Data_2005_2010$Date, rainfall_30min)

# 为数据设置列名，第一列是 "Date"，后面是 time_seq
colnames(rainfall_30min) <- c("Date", time_seq)

# 检查结果
head(rainfall_30min)
```

### **3.**Pick the maximum rainfall within 30 minutes

```{r}
# 为 rainfall_30min 数据框添加一列存储每日最大 30 分钟降雨量
rainfall_30min$Max30min <- NA  # 初始化新列

# 遍历每一天的降雨数据，计算降雨量最大的 30 分钟时段
for (i in 1:nrow(rainfall_30min)) {
  # 获取当天的 30 分钟降雨量（去掉日期列）
  rainfall_values_30min <- as.numeric(rainfall_30min[i, -1])
  
  # 找出降雨量最大的时段
  max_30min <- max(rainfall_values_30min, na.rm = TRUE)
  
  # 将最大值存入新的 Max30min 列
  rainfall_30min$Max30min[i] <- max_30min
}

# 查看结果
head(rainfall_30min)
```

### **4.Using** forecast package to interpolate the max 30min duration 's rainfall depth

```{r}
library(forecast)
# 将负值或异常值替换为 NA
rainfall_30min$Max30min[rainfall_30min$Max30min < 0] <- NA

# 重新进行 ARIMA 插值
rainfall_30min$Max30min <- na.interp(rainfall_30min$Max30min)

```

### **5.Deep Learning to prediction**

#### (1)**将数据分为训练、测试和验证集:**数据分为五年一个周期，其中前两年用于训练，第三年用于测试，第四年用于验证。Divide the data into training, testing, and validation sets: The data is divided into a five-year cycle, where the first two years are spent on training, the third year on testing, and the fourth year on validation.

```{r}
# 创建年份列（假设每行数据对应一天的降雨量）
rainfall_30min$Year <- format(rainfall_30min$Date, "%Y")

# 获取年份的唯一值
years <- unique(rainfall_30min$Year)

# 设定一个周期为5年，进行循环
train_data <- list()
test_data <- list()
validation_data <- list()

for (i in seq(1, length(years), by = 5)) {
  # 确保每个周期都有足够的年份
  if (i + 4 <= length(years)) {
    # 前三年作为训练数据
    train_years <- years[i:(i+2)]
    train_data[[i]] <- rainfall_30min[rainfall_30min$Year %in% train_years, ]
    
    # 第四年作为测试数据
    test_years <- years[i+3]
    test_data[[i]] <- rainfall_30min[rainfall_30min$Year == test_years, ]
    
    # 第五年作为验证数据
    validation_years <- years[i+4]
    validation_data[[i]] <- rainfall_30min[rainfall_30min$Year == validation_years, ]
  }
}

# 将训练、测试和验证数据组合成数据框
train_df <- do.call(rbind, train_data)
test_df <- do.call(rbind, test_data)
validation_df <- do.call(rbind, validation_data)

```

#### (2)构建一个简单的深度学习模型，用LSTM 来进行降雨数据的时间序列分析。Constructed a deep learning model to analyze the time series of rainfall data with LSTM.

```{r}
library(keras)

# 准备输入数据：选择 Max30min 作为时间序列特征
train_X <- as.matrix(train_df$Max30min)
test_X <- as.matrix(test_df$Max30min)
validation_X <- as.matrix(validation_df$Max30min)

# 将数据重塑为LSTM输入的格式： [样本数, 时间步, 特征数]
train_X <- array(train_X, dim = c(length(train_X), 1, 1))
test_X <- array(test_X, dim = c(length(test_X), 1, 1))
validation_X <- array(validation_X, dim = c(length(validation_X), 1, 1))

# 输出数据
train_Y <- train_df$Max30min
test_Y <- test_df$Max30min
validation_Y <- validation_df$Max30min

# 构建LSTM模型
model <- keras_model_sequential() %>%
  layer_lstm(units = 50, input_shape = c(1, 1)) %>%
  layer_dense(units = 1)

model %>% compile(
  optimizer = 'adam',
  loss = 'mean_squared_error'
)

# 训练模型
model %>% fit(train_X, train_Y, epochs = 20, batch_size = 32)

```

#### (3)使用训练好的模型进行预测，并将测试和验证结果与原始数据对比生成表格。Use the trained model to make predictions and compare the test and validation results with the original data to generate tables.

```{r}
# 进行测试集和验证集的预测
test_pred <- model %>% predict(test_X)
validation_pred <- model %>% predict(validation_X)

# 将预测结果与实际结果对比
test_df$Test_Prediction <- test_pred
validation_df$Validation_Prediction <- validation_pred

# 计算拟合度（如 R-squared 或其他统计指标）
test_df$Test_Fit <- 1 - (sum((test_df$Max30min - test_pred)^2) / sum((test_df$Max30min - mean(test_df$Max30min))^2))
validation_df$Validation_Fit <- 1 - (sum((validation_df$Max30min - validation_pred)^2) / sum((validation_df$Max30min - mean(validation_df$Max30min))^2))

# 提取月和日，创建新列 Month_Day，用于合并
test_df$Month_Day <- format(test_df$Date, "%m-%d")
validation_df$Month_Day <- format(validation_df$Date, "%m-%d")
# 使用 Month_Day 作为合并依据，左连接保留所有 test_df 行
result_df <- merge(test_df, validation_df, by = "Month_Day", all.x = TRUE, suffixes = c("_Test", "_Validation"))
# 保留测试和验证数据的日期
result_df$Test_Date <- test_df$Date[match(result_df$Month_Day, test_df$Month_Day)]
result_df$Validation_Date <- validation_df$Date[match(result_df$Month_Day, validation_df$Month_Day)]

# 查看结果
head(result_df)
```

#### (4)改进深度学习模型。Improve deep learning models.

```{r}
# 改进后的LSTM模型
model <- keras_model_sequential() %>%
  layer_lstm(units = 100, return_sequences = TRUE, input_shape = c(1, 1)) %>%
  layer_lstm(units = 50, return_sequences = FALSE) %>%
  layer_dense(units = 25) %>%
  layer_dense(units = 1)

model %>% compile(
  optimizer = optimizer_adam(lr = 0.001),  # 调整学习率
  loss = 'mean_squared_error'
)

# 重新训练模型
model %>% fit(train_X, train_Y, epochs = 50, batch_size = 32)
# 改进模型后的预测
new_validation_pred <- model %>% predict(validation_X)

# 计算改进后模型的拟合度
validation_df$New_Validation_Prediction <- new_validation_pred
validation_df$New_Validation_Fit <- 1 - (sum((validation_df$Max30min - new_validation_pred)^2) / sum((validation_df$Max30min - mean(validation_df$Max30min))^2))

# 提取月和日，创建新列 Month_Day，用于合并
test_df$Month_Day <- format(test_df$Date, "%m-%d")
validation_df$Month_Day <- format(validation_df$Date, "%m-%d")
# 使用 Month_Day 作为合并依据
result_df <- merge(test_df, validation_df, by = "Month_Day", suffixes = c("_Test", "_Validation"))

# 保留 result_df 的前 2192 行
result_df <- result_df[1:2192, ]

# 分配新的验证预测列，确保行数一致
result_df$New_Validation_Prediction <- validation_df$New_Validation_Prediction

# 增加新验证拟合度列
result_df$New_Validation_Prediction <- validation_df$New_Validation_Prediction
result_df$New_Validation_Fit <- validation_df$New_Validation_Fit

```

#### (5)预测未来几年降雨。Forecast rainfall for the next few years.

```{r}
# 生成未来日期序列
future_dates <- seq(as.Date("2005-01-01"), as.Date("2010-12-31"), by = "day")

# 使用模型预测未来几年的降雨量
future_X <- array(rep(0, length(future_dates)), dim = c(length(future_dates), 1, 1))  # 使用历史数据的平均值或0初始化
future_predictions <- model %>% predict(future_X)

# 将结果转换为数据框
future_df <- data.frame(Date = future_dates, Max30min_Prediction = future_predictions)

# 查看未来几年的预测结果
head(future_df)
```

### 6.Calculate **EY（Exceedance Year）**、**ARI（Average Recurrence Interval）and AEP（Annual Exceedance Probability）**

```{r}
# 确定总年数
total_years <- length(unique(format(rainfall_30min$Date, "%Y")))

# 按 Max30min 降雨量从大到小排序
rainfall_30min <- rainfall_30min[order(-rainfall_30min$Max30min), ]

# 为每一行创建排名 r（降雨深度的排名）
rainfall_30min$Rank <- 1:nrow(rainfall_30min)

# 计算 EY（Exceedance Year）
rainfall_30min$EY <- total_years / rainfall_30min$Rank

# 计算 AEP（Annual Exceedance Probability）
rainfall_30min$AEP <- rainfall_30min$Rank / (total_years + 1)

# 计算 ARI（Average Recurrence Interval）
rainfall_30min$ARI <- 1 / rainfall_30min$AEP

# 查看更新后的数据框
head(rainfall_30min)

# 显示概览
summary(rainfall_30min)

# 查看 EY 值最大的几天的 Date 和对应的 AEP、ARI
top_ey <- rainfall_30min[order(-rainfall_30min$EY), c("Date", "EY", "AEP", "ARI")]
head(top_ey)  # 查看前几行

```

```{r}
library(ggplot2)

ggplot(result_df, aes(x = Max30min_Validation)) +
  geom_point(aes(y = Validation_Fit, color = "Validation Fit")) +
  geom_point(aes(y = New_Validation_Fit, color = "New Validation Fit")) +
  labs(title = "Comparison of Validation Fit and New Validation Fit",
       x = "Max 30-Minute Rainfall (Validation)",
       y = "Fit Value") +
  scale_color_manual(values = c("Validation Fit" = "blue", "New Validation Fit" = "red")) +
  theme_minimal() +
  theme(legend.title = element_blank())
```
